Denise de Sousa Almeida

Cond. Resid. 09 Bloco D Apto 1002 72872783 · Valparaíso de Goiás (61) 99224-9108 · (61) 99259-7305 denise_s_a@hotmail.com 29 anos · Brasileira · Casada

Objetivo: TÉCNICO DE ENFERMAGEM

Síntese de Qualificações

Técnica de Enfermagem com experiência em Unidades de Internação, Cirurgia Cardíaca e Hemodiálise, grande capacidade para absorver e desenvolver as técnicas, habilidade para trabalho em equipe e desenvolver bons relacionamentos profissionais. Bons conhecimentos de informática.

Experiência Profissional

08/2014 a 03/2017 Home Care
Técnico de Enfermagem

Cuidados integrais a paciente em ambiente domiciliar.

07/2010 a 05/2014 Rede D'Or – Hospital do Coração do Brasil Brasília - DF Técnico de Enfermagem
Setor: Unidade de Internação

 Cuidados integrais a pacientes submetidos a exames cardiológicos, cirurgia cardíaca e hemodiálise.

02/2009 a 07/2010 Hospital Santa Helena Brasília –DF Técnico de Enfermagem Setor: UTIN/ ALCON

Cuidados integrais a gestante, puérpera e recém-nascido.

FORMAÇÃO

Curso Técnico de Enfermagem – concluído em 12/2008 Pró- Educar Escola Técnica de Enfermagem

FORMAÇÃO COMPLEMENTAR

Curso "Boas Práticas de Vacinação" Produzido pela Universidade Federal do Rio Grande do Norte (UFRN) Março 2018 (Carga Horária 30h) - Cursando Curso "Suporte Básico de Vida" Produzido pela Universidade Federal do Rio Grande do Norte (UFRN) Março 2018 (Carga Horária 30h)

Curso "Saúde das Populações do Campo, da Floresta e das Águas" Produzido pela Universidade Federal do Ceará (UFC). Setembro 2015 (Carga horária 45h)

Curso "Hanseníase na Atenção Básica" Produzido pela Universidade Aberta do SUS (UNA-SUS) Setembro 2015 (Carga Horária 45h)

INFORMÁTICA

Conhecimento no Pacote Office e Internet.